# 关于“股份支付”支付方式选择过程中盈余管理的问题？

提问人：wufaxian 时间：2017-09-08 01:03:20
最近看到一篇网文，其中提到上市公司用于管理层激励实行“股份支付”。在支付方式的选择过程中，存在盈余管理的操作空间。其实主要支付方式有：现金支付方式，权益支付方式，具有现金选择权的股份支付。 原文提到“同样股份支付准则中并没有规定何种情况下适用以权益工具结算的股份支付何时适用于以现金工具结算的股份支付。有实例可以证明当不同方式计入资产成本或费用的金额差异较大的情况企业通常会选择资产成本或费用金额较少的方式从而达到操控经营业绩和进行盈余管理”原文第三页左上角。
（http://www.docin.com/p-1022586536.html）
根据我对现金支付方式和权益支付方式的有限了解。前者行权时对公司来说有现金支出。后者在行权的时候则是支付股份。除此以外并没有明显差别。盈余是以权责发生制反应的，并不看现金增减。所以如果通过支付方式的选择来达到盈余管理的目的呢？可否有了解的老师提示一下

回答人：chenyiwei
权益结算股份支付费用的计量是基于所授予的权益工具在授予日的公允价值，后续不再反映其公允价值变动的影响；而现金结算的股份支付所确认的金融负债，在后续公允价值变动时会影响到相关费用的计量金额（包括等待期满后到实际行权之前也需要继续确认其公允价值变动），最终累计确认的费用等于员工获得的现金。所以即使初始计量的公允价值相同，最终累计确认的费用金额也会有差异。